【裁判字號】    99,易,445
【裁判日期】    991112
【裁判案由】    竊盜
【裁判全文】
臺灣宜蘭地方法院刑事判決               99年度易字第445號
公  訴  人  臺灣宜蘭地方法院檢察署檢察官
被      告  甲○○
            乙○○
            己○○
上列被告因竊盜案件，經檢察官提起公訴（99年度偵字第3208號
），本院判決如下：
    主  文
甲○○犯如附表編號一至四所示「罪名」欄之罪，累犯，各處如
附表編號一至四所示「宣告刑」欄之刑。應執行有期徒刑壹年陸
月，鐵剪壹支沒收。
乙○○犯如附表編號一至四所示「罪名」欄之罪，累犯，各處如
附表編號一至四所示「宣告刑」欄之刑。應執行有期徒刑壹年陸
月，鐵剪壹支沒收。
己○○犯結夥三人、攜帶兇器竊盜罪，累犯，處有期徒刑柒月。
鐵剪壹支沒收。
    犯 罪 事 實
一、甲○○曾因違反森林法、竊盜、毒品等案件，經本院判決定
    應執行刑為1年7月，並於民國97年6月13日縮刑期滿執行完
    畢；乙○○曾因違反森林法、竊盜、毒品等案件，經法院判
    決定應執行刑為1年2月15日，並於96年10月4日執行完畢；
    己○○曾因毒品、偽造文書、妨害兵役治罪條例等案件，經
    法院判決定應執行刑為10月，並於98年3月26日縮刑期滿執
    行完畢。
二、甲○○、乙○○、己○○結夥三人，共同基於意圖為自己不
    法所有之犯意聯絡，於附表編號一所示之時間、地點，以附
    表編號一所示之犯罪方式，竊取如附表編號一所示之物品得
    手。
三、甲○○、乙○○共同基於意圖為自己不法所有之犯意聯絡，
    於附表編號二至四所示之時間、地點，以附表編號二至四所
    示之犯罪方式，竊取如附表編號二至四所示之物品得手。
四、案經宜蘭縣政府警察局羅東分局報請臺灣宜蘭地方法院檢察
    署檢察官偵查起訴。
    理  由
一、按被告以外之人於審判外之言詞或書面陳述，除法律有規定
    者外，不得作為證據。又被告以外之人於審判外之陳述，雖
    不符合同法第159條之1至第159條之4之規定，但經當事人於
    審判程序同意作為證據，法院審酌該言詞陳述或書面陳述作
    成之情況，認為適當者，亦得為證據，刑事訴訟法第159條
    第1項定有明文。本院以下所採用被告甲○○、乙○○、己○○以外之人於審判外之言詞陳述，當事人於本院準備程序
    及審判期日中均表示同意做為審理資料，本院審酌上開證據
    資料製作時之情況，尚無違法不當之瑕疵，亦認為以之作為
    證據應屬適當，依刑事訴訟法第159條之5規定，認前揭證據
    資料均有證據能力，合先敘明。
二、訊據被告甲○○、乙○○、己○○於本院審理時，對於如附
    表所示之犯行均坦承不諱，核與上開共同被告間就彼此犯行
    之證述情節相合，復與告訴人丙○○、戊○○及被害人丁○○等人指述之情節大致相符，又有證人落陽塔羅於偵查中之
    證述可參。此外，亦有電力線路失竊現場調查報告表1份、
    照片6張、地圖1張及被告甲○○、乙○○現場指認照片22張
    附卷可稽。事證明確，被告甲○○、乙○○、己○○之犯行
    應均堪認定。
三、核被告甲○○、乙○○、黃文德就附表編號一所為，均係犯
    刑法第321條第1項第3、4款結夥三人攜帶兇器竊盜罪。被告
    甲○○、乙○○就附表編號二、四所為，均係犯刑法第321
    條第1項第3款攜帶兇器竊盜罪；被告甲○○、乙○○就附表
    編號三所為，係犯刑法第320條第1項之竊盜罪。被告甲○○
    、乙○○、己○○就附表編號一所示之犯行、被告甲○○、
    乙○○就附表編號二至四所示之犯行，均有犯意聯絡及行為
    分擔，俱為共同正犯。被告甲○○就附表編號一、四、被告
    乙○○就附表編號二、三，均於有偵查犯罪職權之公務員知
    悉其犯罪前即坦承犯行而接受裁判，為被告甲○○、乙○○
    所自承，復有宜蘭縣政府警察局羅東分局警訊筆錄可參，被
    告甲○○、乙○○其所為合於自首之要件，分別依刑法第62
    條前段規定減輕其刑，並依法先加後減之。又被告甲○○、
    乙○○所犯先後4次竊盜犯行，犯意各別，應予分論併罰。
    被告甲○○曾因違反森林法、竊盜、毒品等案件，經本院判
    決定應執行刑為1年7月，並於97年6月13日縮刑期滿執行完
    畢；乙○○曾因違反森林法、竊盜、毒品等案件，經法院判
    決定應執行刑為1年2月15日，並於96年10月4日執行完畢；
    己○○曾因毒品、偽造文書、妨害兵役治罪條例等案件，經
    法院判決定應執行刑為10月，並於98年3月26日縮刑期滿執
    行完畢，有臺灣高等法院被告前案紀錄表1份在卷足憑，其
    等於5年內故意再犯本件有期徒刑以上之罪，均核屬累犯，
    依刑法第47條第1項之規定各加重其刑。爰審酌被告甲○○
    、乙○○、己○○不思努力工作賺取所需，反以竊盜手段竊
    取他人及公共事業之電纜，其行為對被害人造成之損害非輕
    ，惟渠等生活狀況、智識程度不佳，及犯罪後坦承犯行，尚
    知悔悟之態度等一切情狀，分別量處如主文所示之刑，並就
    被告甲○○、乙○○定其應執行刑。至於供附表編號一、二
    、四犯行所用之鐵剪1支，為被告甲○○、乙○○所有，並
    供被告等共同犯罪所用之物，雖未扣案，惟並無證據足以證
    明已滅失，依刑法第38條第1項第2款之規定宣告沒收之。
四、公訴人雖認被告甲○○、乙○○所犯如附表編號三所示之犯
    行係攜帶鐵剪行竊，惟查，附表編號三為被告乙○○自首犯
    行始為警查獲，被告乙○○於警詢時陳述：該處電纜線很細
    ，渠等將該處竊得之電纜就地用火燒後變賣等語，並未自承
    有持用鐵剪之事實。於偵查中亦供稱：因為該工地已經廢棄
    ，電線沒接，用拉的就可以等語。於本院審理時則供承：鐵
    剪係放在車上，伊與甲○○是先到現場看，沒有帶工具，因
    為該處工地尚未完工，電纜線只有穿線而已，沒有鎖螺絲，
    所以渠等直接以徒手拉取等語。參以本件並未查獲被告甲○○、乙○○所使用之鐵剪，且被告甲○○、乙○○附表編號
    一、二、四各件有使用鐵剪之犯行均分別自首，並坦承犯行
    ，衡情無庸獨對附表編號三持用鐵剪乙事予以否認。此外，
    並無積極證據證明被告甲○○、乙○○就附表編號三之犯行
    確有持用鐵剪，依「罪證有疑，利於被告」之證據法則，則
    不得遽為不利被告甲○○、乙○○之認定。公訴意旨認就附
    表編號三被告甲○○、乙○○應依刑法第321條第1項第3款
    之攜帶兇器竊盜罪處斷，尚有未洽，惟起訴事實相同，爰依
    法變更起訴法條為刑法第320條第1項之竊盜罪。
據上論斷，應依刑事訴訟法第284條之1、第299條第1項前段、第
300條，刑法第28條、第320條第1項、第321條第1項第3、4款、
第62條前段、第47條第1項、第51條第5款、第38條第1項第2款，
刑法施行法第1條之1第1項、第2項前段判決如主文。
本案經檢察官劉惟宗到庭執行職務
中    華    民    國    99    年    11    月    12    日
                  刑事第三庭  法  官  謝佩玲
以上正本證明與原本無異。
如不服本判決應於收受本判決後10日內向本院提出上訴書狀，並
應敘述具體理由。若未敘述理由者，應於上訴期間屆滿後20日內
向本院補提理由書狀（均須按他造當事人之人數附繕本）。
                              書記官  李玉雲
中    華    民    國    99    年    11    月    12    日
附表：
┌──┬────┬────┬───┬────┬──┬────┬─────┐
│編號│犯罪時間│犯罪地點│被害人│犯罪方式│所得│ 罪 名  │宣告刑    │
│    │（民國）│        │      │        │財物│        │          │
├──┼────┼────┼───┼────┼──┼────┼─────┤
│ 一 │99年1月2│宜蘭縣五│臺灣電│持客觀上│電纜│結夥三人│甲○○處有│
│    │8日下午8│結鄉親河│力公司│得視為兇│線1 │、攜帶兇│期徒刑伍月│
│    │時許    │路1段180│      │器之鐵剪│批  │器竊盜罪│，鐵剪壹支│
│    │        │巷88弄16│      │1支，趁 │    │        │沒收；吳中│
│    │        │號      │      │被害人公│    │        │正處有期徒│
│    │        │        │      │司疏未注│    │        │刑柒月，鐵│
│    │        │        │      │意財物之│    │        │剪壹支沒收│
│    │        │        │      │際，鐵剪│    │        │；己○○處│
│    │        │        │      │竊取被害│    │        │有期徒刑柒│
│    │        │        │      │人公司所│    │        │月，鐵剪壹│
│    │        │        │      │有之電纜│    │        │支沒收    │
│    │        │        │      │        │    │        │          │
│    │        │        │      │        │    │        │          │
│    │        │        │      │        │    │        │          │
├──┼────┼────┼───┼────┼──┼────┼─────┤
│ 二 │99年1月 │宜蘭縣礁│丙○○│持客觀上│電纜│共同攜帶│甲○○處有│
│    │某日下午│溪鄉礁溪│      │得視為兇│線1 │兇器竊盜│期徒刑柒月│
│    │7時許   │路7段143│      │器之鐵剪│批  │罪      │，鐵剪壹支│
│    │        │號      │      │1支，趁 │    │        │沒收；吳中│
│    │        │        │      │被害人疏│    │        │正處有期徒│
│    │        │        │      │未注意財│    │        │刑伍月，鐵│
│    │        │        │      │物之際，│    │        │剪壹支沒收│
│    │        │        │      │以上開鐵│    │        │          │
│    │        │        │      │剪竊取被│    │        │          │
│    │        │        │      │害人所管│    │        │          │
│    │        │        │      │理之電纜│    │        │          │
│    │        │        │      │        │    │        │          │
├──┼────┼────┼───┼────┼──┼────┼─────┤
│ 三 │99年1月 │宜蘭縣三│戊○○│趁被害人│電纜│共同竊盜│甲○○處有│
│    │某日下午│星鄉拱照│      │疏未注意│線1 │罪      │期徒刑肆月│
│    │9、10時 │村喜來登│      │財物之際│批  │        │；乙○○處│
│    │許      │宜蘭渡假│      │，徒手拉│    │        │有期徒刑貳│
│    │        │酒店新建│      │取被害人│    │        │月        │
│    │        │工地    │      │所管理之│    │        │          │
│    │        │        │      │電纜    │    │        │          │
│    │        │        │      │        │    │        │          │
│    │        │        │      │        │    │        │          │
│    │        │        │      │        │    │        │          │
├──┼────┼────┼───┼────┼──┼────┼─────┤
│ 四 │99年1月 │宜蘭縣壯│丁○○│持客觀上│電纜│共同攜帶│甲○○處有│
│    │底某日晚│圍鄉過嶺│      │得視為兇│線1 │兇器竊盜│期徒刑伍月│
│    │間7時許 │高支163F│      │器之鐵剪│批  │罪      │，鐵剪壹支│
│    │        │0369AD97│      │1支，趁 │    │        │沒收；吳中│
│    │        │電線桿下│      │被害人疏│    │        │正處有期徒│
│    │        │空屋    │      │未注意財│    │        │刑柒月，鐵│
│    │        │        │      │物之際，│    │        │剪壹支沒收│
│    │        │        │      │以上開鐵│    │        │          │
│    │        │        │      │剪竊取被│    │        │          │
│    │        │        │      │害人所有│    │        │          │
│    │        │        │      │連接至養│    │        │          │
│    │        │        │      │殖魚池之│    │        │          │
│    │        │        │      │電纜    │    │        │          │
└──┴────┴────┴───┴────┴──┴────┴─────┘
附錄本案論罪科刑法條全文：
中華民國刑法第320條第1項
意圖為自己或第三人不法之所有，而竊取他人之動產者，為竊盜
罪，處5年以下有期徒刑、拘役或5百元以下罰金。
中華民國刑法第321條第1項
犯竊盜罪而有左列情形之一者，處6月以上、5年以下有期徒刑：
三、攜帶兇器而犯之者。
四、結夥三人以上而犯之者。

司法院資訊處製作；財團法人民間司法改革基金會備份。
